{"present": {"1 Singular": {"Affirmative": "mais\u00edm", "Question": "an mais\u00edm?", "Negative": "n\u00ed mhais\u00edm"}, "2 Singular": {"Affirmative": "mais\u00edonn t\u00fa", "Question": "an mais\u00edonn t\u00fa?", "Negative": "n\u00ed mhais\u00edonn t\u00fa"}, "3 Singular": {"Male": {"Affirmative": "mais\u00edonn s\u00e9", "Question": "an mais\u00edonn s\u00e9?", "Negative": "n\u00ed mhais\u00edonn s\u00e9"}, "Female": {"Affirmative": "mais\u00edonn s\u00ed", "Question": "an mais\u00edonn s\u00ed?", "Negative": "n\u00ed mhais\u00edonn s\u00ed"}}, "1 Plural": {"Compressed": {"Affirmative": "mais\u00edmid", "Question": "an mais\u00edmid?", "Negative": "n\u00ed mhais\u00edmid"}, "Extended": {"Affirmative": "mais\u00edonn muid", "Question": "an mais\u00edonn muid?", "Negative": "n\u00ed mhais\u00edonn muid"}}, "2 Plural": {"Affirmative": "mais\u00edonn sibh", "Question": "an mais\u00edonn sibh?", "Negative": "n\u00ed mhais\u00edonn sibh"}, "3 Plural": {"Affirmative": "mais\u00edonn siad", "Question": "an mais\u00edonn siad?", "Negative": "n\u00ed mhais\u00edonn siad"}, "Passive": {"Affirmative": "mais\u00edtear", "Question": "an mais\u00edtear?", "Negative": "n\u00ed mhais\u00edtear"}}, "future": {"1 Singular": {"Affirmative": "maiseoidh m\u00e9", "Question": "an maiseoidh m\u00e9?", "Negative": "n\u00ed mhaiseoidh m\u00e9"}, "2 Singular": {"Affirmative": "maiseoidh t\u00fa", "Question": "an maiseoidh t\u00fa?", "Negative": "n\u00ed mhaiseoidh t\u00fa"}, "3 Singular": {"Male": {"Affirmative": "maiseoidh s\u00e9", "Question": "an maiseoidh s\u00e9?", "Negative": "n\u00ed mhaiseoidh s\u00e9"}, "Female": {"Affirmative": "maiseoidh s\u00ed", "Question": "an maiseoidh s\u00ed?", "Negative": "n\u00ed mhaiseoidh s\u00ed"}}, "1 Plural": {"Compressed": {"Affirmative": "maiseoimid", "Question": "an maiseoimid?", "Negative": "n\u00ed mhaiseoimid"}, "Extended": {"Affirmative": "maiseoidh muid", "Question": "an maiseoidh muid?", "Negative": "n\u00ed mhaiseoidh muid"}}, "2 Plural": {"Affirmative": "maiseoidh sibh", "Question": "an maiseoidh sibh?", "Negative": "n\u00ed mhaiseoidh sibh"}, "3 Plural": {"Affirmative": "maiseoidh siad", "Question": "an maiseoidh siad?", "Negative": "n\u00ed mhaiseoidh siad"}, "Passive": {"Affirmative": "maiseofar", "Question": "an maiseofar?", "Negative": "n\u00ed mhaiseofar"}}, "past": {"1 Singular": {"Affirmative": "mhaisigh m\u00e9", "Question": "ar mhaisigh m\u00e9?", "Negative": "n\u00edor mhaisigh m\u00e9"}, "2 Singular": {"Affirmative": "mhaisigh t\u00fa", "Question": "ar mhaisigh t\u00fa?", "Negative": "n\u00edor mhaisigh t\u00fa"}, "3 Singular": {"Male": {"Affirmative": "mhaisigh s\u00e9", "Question": "ar mhaisigh s\u00e9?", "Negative": "n\u00edor mhaisigh s\u00e9"}, "Female": {"Affirmative": "mhaisigh s\u00ed", "Question": "ar mhaisigh s\u00ed?", "Negative": "n\u00edor mhaisigh s\u00ed"}}, "1 Plural": {"Compressed": {"Affirmative": "mhais\u00edomar", "Question": "ar mhais\u00edomar?", "Negative": "n\u00edor mhais\u00edomar"}, "Extended": {"Affirmative": "mhaisigh muid", "Question": "ar mhaisigh muid?", "Negative": "n\u00edor mhaisigh muid"}}, "2 Plural": {"Affirmative": "mhaisigh sibh", "Question": "ar mhaisigh sibh?", "Negative": "n\u00edor mhaisigh sibh"}, "3 Plural": {"Compressed": {"Affirmative": "mhaisigh siad", "Question": "ar mhaisigh siad?", "Negative": "n\u00edor mhaisigh siad"}, "Extended": {"Affirmative": "mhais\u00edodar", "Question": "ar mhais\u00edodar?", "Negative": "n\u00edor mhais\u00edodar"}}, "Passive": {"Affirmative": "mais\u00edodh", "Question": "ar mais\u00edodh?", "Negative": "n\u00edor mais\u00edodh"}}, "condi": {"1 Singular": {"Affirmative": "mhaiseoinn", "Question": "an maiseoinn?", "Negative": "n\u00ed mhaiseoinn"}, "2 Singular": {"Affirmative": "mhaiseof\u00e1", "Question": "an maiseof\u00e1?", "Negative": "n\u00ed mhaiseof\u00e1"}, "3 Singular": {"Male": {"Affirmative": "mhaiseodh s\u00e9", "Question": "an maiseodh s\u00e9?", "Negative": "n\u00ed mhaiseodh s\u00e9"}, "Female": {"Affirmative": "mhaiseodh s\u00ed", "Question": "an maiseodh s\u00ed?", "Negative": "n\u00ed mhaiseodh s\u00ed"}}, "1 Plural": {"Compressed": {"Affirmative": "mhaiseoimis", "Question": "an maiseoimis?", "Negative": "n\u00ed mhaiseoimis"}, "Extended": {"Affirmative": "mhaiseodh muid", "Question": "an maiseodh muid?", "Negative": "n\u00ed mhaiseodh muid"}}, "2 Plural": {"Affirmative": "mhaiseodh sibh", "Question": "an maiseodh sibh?", "Negative": "n\u00ed mhaiseodh sibh"}, "3 Plural": {"Compressed": {"Affirmative": "mhaiseoid\u00eds", "Question": "an maiseoid\u00eds?", "Negative": "n\u00ed mhaiseoid\u00eds"}, "Extended": {"Affirmative": "mhaiseodh siad", "Question": "an maiseodh siad?", "Negative": "n\u00ed mhaiseodh siad"}}, "Passive": {"Affirmative": "mhaiseofa\u00ed", "Question": "an maiseofa\u00ed?", "Negative": "n\u00ed mhaiseofa\u00ed"}}, "imper": {"1 Singular": {"Affirmative": "mais\u00edm!", "Negative": "n\u00e1 mais\u00edm!"}, "2 Singular": {"Affirmative": "maisigh!", "Negative": "n\u00e1 maisigh!"}, "3 Singular": {"Male": {"Affirmative": "mais\u00edodh s\u00e9!", "Negative": "n\u00e1 mais\u00edodh s\u00e9!"}, "Female": {"Affirmative": "mais\u00edodh s\u00ed!", "Negative": "n\u00e1 mais\u00edodh s\u00ed!"}}, "1 Plural": {"Compressed": {"Affirmative": "mais\u00edmis!", "Negative": "n\u00e1 mais\u00edmis!"}, "Extended": {"Affirmative": "mais\u00edodh muid!", "Negative": "n\u00e1 mais\u00edodh muid!"}}, "2 Plural": {"Affirmative": "mais\u00edg\u00ed!", "Negative": "n\u00e1 mais\u00edg\u00ed!"}, "3 Plural": {"Compressed": {"Affirmative": "mais\u00edd\u00eds!", "Negative": "n\u00e1 mais\u00edd\u00eds!"}, "Extended": {"Affirmative": "mais\u00edodh siad!", "Negative": "n\u00e1 mais\u00edodh siad!"}}, "Passive": {"Affirmative": "mais\u00edtear!", "Negative": "n\u00e1 mais\u00edtear!"}}, "pastConti": {"1 Singular": {"Affirmative": "mhais\u00ednn", "Question": "an mais\u00ednn?", "Negative": "n\u00ed mhais\u00ednn"}, "2 Singular": {"Affirmative": "mhais\u00edte\u00e1", "Question": "an mais\u00edte\u00e1?", "Negative": "n\u00ed mhais\u00edte\u00e1"}, "3 Singular": {"Male": {"Affirmative": "mhais\u00edodh s\u00e9", "Question": "an mais\u00edodh s\u00e9?", "Negative": "n\u00ed mhais\u00edodh s\u00e9"}, "Female": {"Affirmative": "mhais\u00edodh s\u00ed", "Question": "an mais\u00edodh s\u00ed?", "Negative": "n\u00ed mhais\u00edodh s\u00ed"}}, "1 Plural": {"Compressed": {"Affirmative": "mhais\u00edmis", "Question": "an mais\u00edmis?", "Negative": "n\u00ed mhais\u00edmis"}, "Extended": {"Affirmative": "mhais\u00edodh muid", "Question": "an mais\u00edodh muid?", "Negative": "n\u00ed mhais\u00edodh muid"}}, "2 Plural": {"Affirmative": "mhais\u00edodh sibh", "Question": "an mais\u00edodh sibh?", "Negative": "n\u00ed mhais\u00edodh sibh"}, "3 Plural": {"Compressed": {"Affirmative": "mhais\u00edd\u00eds", "Question": "an mais\u00edd\u00eds?", "Negative": "n\u00ed mhais\u00edd\u00eds"}, "Extended": {"Affirmative": "mhais\u00edodh siad", "Question": "an mais\u00edodh siad?", "Negative": "n\u00ed mhais\u00edodh siad"}}, "Passive": {"Affirmative": "mhais\u00edt\u00ed", "Question": "an mais\u00edt\u00ed?", "Negative": "n\u00ed mhais\u00edt\u00ed"}}, "subj": {"1 Singular": {"Affirmative": "go mais\u00ed m\u00e9", "Negative": "n\u00e1r mhais\u00ed m\u00e9"}, "2 Singular": {"Affirmative": "go mais\u00ed t\u00fa", "Negative": "n\u00e1r mhais\u00ed t\u00fa"}, "3 Singular": {"Male": {"Affirmative": "go mais\u00ed s\u00e9", "Negative": "n\u00e1r mhais\u00ed s\u00e9"}, "Female": {"Affirmative": "go mais\u00ed s\u00ed", "Negative": "n\u00e1r mhais\u00ed s\u00ed"}}, "1 Plural": {"Compressed": {"Affirmative": "go mais\u00edmid", "Negative": "n\u00e1r mhais\u00edmid"}, "Extended": {"Affirmative": "go mais\u00ed muid", "Negative": "n\u00e1r mhais\u00ed muid"}}, "2 Plural": {"Affirmative": "go mais\u00ed sibh", "Negative": "n\u00e1r mhais\u00ed sibh"}, "3 Plural": {"Affirmative": "go mais\u00ed siad", "Negative": "n\u00e1r mhais\u00ed siad"}, "Passive": {"Affirmative": "go mais\u00edtear", "Negative": "n\u00e1r mhais\u00edtear"}}, "verbal noun": "maisi\u00fa", "verbal adjective": "maisithe"}